【裁判字號】    95,易,228
【裁判日期】    950818
【裁判案由】    竊盜
【裁判全文】
臺灣屏東地方法院刑事判決               95年度易字第228號
公  訴  人  臺灣屏東地方法院檢察署檢察官
被      告  丁○○
                    現於臺灣屏東看守所
上列被告因竊盜案件，經檢察官提起公訴（95年度偵字第681號）
，本院判決如下：
    主  文
丁○○攜帶兇器竊盜，處有期徒刑捌月。扣案之鋸子壹支沒收。
    事  實
一、丁○○於民國95年1 月17日上午10時40分許，意圖為自己不
    法之所有，攜帶其所有、客觀上足供兇器使用之鋸子1 把，
    至屏東縣林邊鄉田厝村林邊大排水閘門前，以前開鋸子鋸割
    乙○○架設於該處，以供送水至魚塭所用之塑膠水管7 支而
    竊取之，嗣經洪勝男發現報警，隨即為警當場查獲，並扣得
    丁○○所有鋸子1 支及遭鋸下之塑膠水管7 支（價值約新台
    幣7000元，已發還乙○○）。
二、案經屏東縣警察局東港分局報請臺灣屏東地方法院檢察署檢
    察官偵查起訴。
    理  由
一、訊據被告丁○○固不否認有於前開時、地，以鋸子鋸割塑膠
    水管7 支之事實，惟矢口否認有何竊盜犯行，辯稱：伊是在
    摸哥哥丙○○架設在該處的水管，以便用來接斷掉的水管云
    云，經查：
(一)、被告於95年1 月17日上午10時40分許，攜帶其所有鋸子1 把
    ，至屏東縣林邊鄉田厝村林邊大排水閘門前，以前開鋸子鋸
    下架設於該處之塑膠水管7 支等情，業據被告供承不諱，是
    此部分之事實，應足認定。
(二)、上開塑膠水管為證人洪勝男所有一情，業經洪勝男於本院審
    理中證述：「（問當時案發經過如何？）我一早起來，我到
    現場開抽水馬達，發動馬達時，水有抽出來，但是中間水有
    斷掉，我就沿著水管找，看到被告正在鋸水管，被告沒有發
    現我，我就報警。」、「（問：你發現被告鉅水管處，離你
    抽水馬達處多遠？）約4 、5 公里，我一開始有看到他，不
    敢確定他在鋸我的水管，後來我的水沒有辦法送到魚塭，然
    後我看到他在那邊鋸，我才確定他在鋸我的水管，案發後我
    有請水電工把被鋸掉的水管接回去。」、「（問：被告鋸掉
    水管的地方在何處？）是在馬達到魚塭中間的水管。不是抽
    水口到馬達之間水管。那段水管我放在排水溝連接進來，被
    告查獲的地方在大鵬灣彎曲處，就是我斷掉水管的地方，警
    察來時被告還在鋸。」等語綦詳（見本院卷第53正面、反面
    ），並有證人於本院審理時當庭描繪被竊之塑膠水管位置圖
    1 紙、查獲時之照片9 張及贓物保領結1 紙在卷可資佐證（
    見本院卷第57頁，警卷第19頁、第21至第25頁）。
(三)、被告於95年1 月17日警詢時，初始承認前開竊盜犯行（見警
    卷第3 至第4 頁）；於同日檢察官訊問時，雖承認有於該處
    鋸割水管之事，惟辯稱：上開水管均為別人用剩的，其才會
    去拿（見偵查卷第4 頁）；於95年2 月16日檢察官訊問時，
    則坦承前開竊盜犯行（見偵查卷第18頁），而其於警詢及偵
    查中均未曾提及要為其兄修理水管一事，事後於本院審理中
    ，翻異前詞，足見其前開辯解，顯為卸責之詞，不足採信。
(四)、至證人即被告之兄丙○○雖於本院審理中證稱：其有於95年
    1 月17日，要被告去大鵬灣修理斷掉的水管，斷掉的水管是
    在大鵬灣裡面，在抽水口到抽水機中間等語（見本院卷第53
    頁背面、第54頁正面），是依證人前開所言，其僅是要被告
    前去修理水管，並不足證明上開查扣之水管為證人丙○○所
    有，自難為被告有利之認定。
(五)、綜上所述，本件事證明確，被告竊盜犯行應足認定。
二、按刑法第321 條第1 項第3 款之攜帶兇器竊盜罪，係以行為
    人攜帶兇器竊盜為其加重條件，此所謂兇器，其種類並無限
    制，凡客觀上足對人之生命、身體、安全構成威脅，具有危
    險性之兇器均屬之，且祇須行竊時攜帶此種具有危險性之兇
    器為已足，並不以攜帶之初有行兇之意圖為必要（最高法院
    74年3 月19日刑庭總會決議參照）。查扣案之鋸子1 支，以
    之攻擊於人，於客觀上均足以為殺害或傷害人之生命、身體
    之器械，堪認為兇器，是核被告所為，係犯刑法第321 條第
    1 項第3 款之攜帶兇器竊盜既遂罪。爰審酌被告為圖不勞而
    獲而犯罪，且持兇器竊盜，易致危害，惟犯後否認犯行、態
    度非佳，所得財物非鉅等一切情狀，量處如主文所示之刑。
    又被告行竊用之鋸子1 支，係供犯罪所用之物，且為被告所
    有，業經被告供述在卷，爰依刑法第38條第1 項第2 款宣告
    沒收。
據上論斷，應依刑事訴訟法第299 條第1 項前段，刑法第321 條
第1 項第3 款、第38條第1 項第2 款，判決如主文。
本案經檢察官甲○○到庭執行職務。
中    華    民    國    95    年    8     月    18    日
                  刑事第三庭    審判長法  官  楊清安
                                      法  官  楊萬益
                                      法  官  柯雅惠
以上正本證明與原本無異。
如不服本判決應於收受本判決送達後十日內向本院提出上訴書狀
，其未敘述上訴理由者，並得於提起上訴後十日內向本院補提理
由書狀（均須按他造當事人之人數附繕本）「切勿逕送上級法院
」。
                                      書記官  唐淑嫻
中    華    民    國    95    年    8     月    18  日
附錄：
刑法第321條：
犯竊盜罪而有左列情形之一者，處六月以上、五年以下有期徒刑：
一  於夜間侵入住宅或有人居住之建築物、船艦或隱匿其內而犯之者。
二  毀越門扇、牆垣或其他安全設備而犯之者。
三  攜帶兇器而犯之者。
四  結夥三人以上而犯之者。
五  乘火災、水災或其他災害之際而犯之者。
六  在車站或埠頭而犯之者。
前項之未遂犯罰之。


司法院資訊處製作；財團法人民間司法改革基金會備份。
